【裁判字號】    90,易緝,60
【裁判日期】    900329
【裁判案由】    妨害公務等
【裁判全文】
臺灣高雄地方法院刑事判決                            九十年度易緝字第六號
    公  訴  人  臺灣高雄地方法院檢察署檢察官
    被      告  甲○○
右被告因妨害公務等案件，經檢察官提起公訴（八十八年度偵字第二一六六八號）本
院判決如左：
    主  文
甲○○損壞公務員職務上掌管之物品，處有期徒刑月，如易科罰金，以參佰元折算
壹日。
    事  實
一、甲○○於民國八十八年八月廿八日晚上九時三分許，在高雄市○○區○○路與興
    西路口，基於妨害公務之犯意，為妨害高雄市政府環境保護局（以下稱環保局）
    之公務員執行收取垃圾職務之目的，於環保局隊員曾廷爛駕駛其職務上所掌管之
    車牌號碼ＺＵ－二五八號環保車，搭載隊員林文智、謝立民等二人正在執行垃圾
    清運勤務時，甲○○先以石頭丟擲該環保車前擋風玻璃，致擋風玻璃破裂損壞，
    再持木棍阻擋在該環保車前，並作勢趨近曾廷爛，曾廷爛等人見狀畏懼走避，而
    對正在執行清除垃圾職務之前開環保局隊員施以脅迫，致其等不能繼續執行垃圾
    清運勤務。
二、案經高雄市政府環境保護局告訴及高雄市政府警察局楠梓分局移送臺灣高雄地方
    法院檢察署檢察官偵查起訴。
    理  由
一、訊據被告甲○○固坦承於前開時地以石頭丟擲環保車，致環保車前擋風玻璃損壞
    而妨害公務之事實，惟矢口否認有持木棍阻擋環保車而妨害公務之犯行，辯稱：
    當時因酒喝多了，失去理智，才以石頭丟擲環保車，但並未持木棍欲毆打清潔隊
    員阻止載運垃圾云云。然查，證人環保局隊員曾廷爛證稱：當天伊駕駛環保車，
    已定點停下，由在垃圾車後方之林文智及謝立民二人操作環保車執行收取垃圾勤
    務，不到一分鐘，被告就打赤膞走到環保車前，拿石頭往前擋風玻璃砸，砸完後
    又擋在車前，叫伊下來，伊下來時，被告手中已拿一支木棍，往伊靠近，伊即趕
    快離開，並叫其他人一起跑等語（見警訊筆錄及本院八十八年十一月八日訊問筆
    錄）。另證人林文智亦於警訊時證稱：當天晚上我們正在工作，聽駕駛環保車之
    司機稱有人拿石頭從車子正面丟環保車，叫我們趕快離開，我就看到車子擋風玻
    璃破裂，又看到被告拿一支木棍要向司機攻擊等語。核該二證人所證相符，與被
    告並不認識又無宿怨，當無誣陷被告之可能，所證自堪採信。另有ＺＵ－二五八
    號環保車擋風玻璃破裂之照片四張及石頭一只、木棍一支扣案可證，被告所辯，
    尚不足採，本件事證明確，被告犯行洵堪認定。
二、查ＺＵ－二五八號環保車係環保局公務員曾廷爛駕駛，搭載林文智及謝立民二人
    執行垃圾清運勤務，該環保車係環保局公務員職務上所掌管之物品，被告以石頭
    丟擲環保車致前擋玻璃破裂損壞及以木棍在環保車前阻擋之脅迫方法而妨害環保
    局隊員執行垃圾清運勤務，核其所為係犯刑法第一百三十八條之妨害職務上掌管
    之物品罪（此部分檢察官認係犯同法第三百五十四條毀損罪，容有未洽，起訴法
    條應予變更）及同法第一百三十五條第一項之妨害公務罪。被告所犯妨害職務上
    掌管之物品罪係為達妨害公務目的之方法行為，互有牽連關係，應依刑法第五十
    五條規定，從較重之刑法第一百三十八條之罪論處。爰審酌被告犯罪之動機、目
    的、犯罪所生之損害，及犯後坦承部分犯行，並表示願賠償被害損失，已有悔意
    ，態度尚稱良好，又無前科，素行尚佳，有臺灣高等法院被告全國前案紀錄表一
    份在卷可參（惟被告現另因傷害案件由臺灣屏東地方法院檢察署檢察官執行羈押
    中，又尚未賠償被害損失，本院認不宜宣告緩刑），爰量處如主文所示之刑，並
    諭知易科罰金之折算標準。末查，扣案石頭一只、木棍一支，並非被告所有，衡
    情應係被告犯罪前於路旁臨時隨手所撿拾，爰不另宣告沒收，併此敘明。
據上論斷，應依刑事訴訟法第二百九十九條第一項前段、第三百條，刑法第一百三十
五條第一項、第一百三十八條、第五十五條、第四十一條第一項，罰金罰鍰提高標準
條例第一條前段、第二條，判決如主文。
本案經檢察官王啟明到庭職行執務。
中      華      民      國    九十      年      三      月    二十九    日
                              臺灣高雄地方法院刑事第六庭
                                      法  官  邱  明  弘
右正本證明與原本無異。
如不服本判決，應於判決送達後十日內，向本院提出上訴狀。
                                      書記官    顏平國
中      華      民      國     九十     年      三      月     三十     日
附錄本案論罪科刑法條全文：
刑法第一百三十五條第一項
對於公務員依法執行職務時，施強暴脅迫者，處三年以下有期徒刑、拘役或三百元以
罰金。
刑法第一百三十八條
毀棄、損壞或隱匿公務員職務上掌管或委託第三人掌管之文書、圖畫、物
品，或致令不堪用者，處五年以下有期徒刑。


司法院資訊處製作；財團法人民間司法改革基金會備份。
